【裁判字號】    98,交抗,1703
【裁判日期】    980714
【裁判案由】    違反道路交通管理處罰條例
【裁判全文】
臺灣高等法院交通事件裁定            98年度交抗字第1703號
抗  告  人
即  異議人
即受處分人  甲○○
上列抗告人因違反道路交通管理處罰條例案件，不服臺灣士林地
方法院交通法庭，中華民國98年5 月27日所為裁定（98年度交聲
字第492 號），提起抗告，本院裁定如下：
    主  文
抗告駁回。
    理  由
一、按「受處分人，不服第8 條主管機關所為之處罰，得於接到
    裁決書之翌日起20日內，向管轄地方法院聲明異議」、「交
    通法庭認聲明異議不合法律上程序或其異議權已經喪失者，
    應以裁定駁回之」，道路交通管理處罰條例第87條第1 項、
    道路交通案件處理辦法第18條前段分別有明文規定。次按處
    理違反道路交通管理事件，有關文書送達之程序，依行政程
    序法之規定；送達，於應受送達人之住居所、事務所或營業
    所為之；於應送達處所不獲會晤應受送達人時，得將文書付
    與有辨別事理能力之同居人、受僱人或應送達處所之接收郵
    件人員；由郵政機關為送達而不能依前開規定為之者，得將
    文書寄存於送達地之郵政機關，並作送達通知書2 份，1 份
    黏貼於應受送達人住居所門首，另1 份交由鄰居轉交或置於
    該送達處所信箱或其他適當位置，以為送達，違反道路交通
    管理事件統一裁罰基準及處理細則第5 條及行政程序法第72
    條第1 項前段、第73條第1 項、第74條分別定有明文。
二、經查：本件抗告人即異議人即受處分人甲○○於民國97年12
    月之前確居住於其當時之戶籍地即臺北市○○路○ 段223 巷
    23弄1 號4 樓，迄98年3 月11日戶籍地始遷入臺北市○○路
    ○ 段223 巷6 弄5 號3 樓之事實，為抗告人所不爭執，有其
    個人戶籍資料查詢結果2 紙及原審公務電話紀錄各1 份附卷
    可稽（見原審卷第30、30-1、32頁）。而本件臺北市交通事
    件裁決所於97年8 月28日所為之裁決書正本，係寄送至抗告
    人當時之戶籍地址即臺北市○○路○ 段223 巷23弄1 號4 樓
    ，因未獲會晤抗告人本人，亦無受領文書之同居人、受僱人
    或應受送達處所接收郵件人員，已於97年9月8日將該文書寄
    存於內湖碧湖郵局，亦有該所送達證書1 紙附卷可憑（見原
    審卷第8 頁），揆諸前揭說明，自已生合法送達效力，抗告
    人至遲應於97年9 月30日（末日為例假日，應順延至30日，
    原裁定誤載為10月8 日）前聲明異議，始為適法。惟抗告人
    延至98年4 月16日始具狀聲明異議，此有聲明異議狀及其上
    之原處分機關收文戳記附卷可憑，其顯然逾法定20日之不變
    期間，且無從補正，原審基此裁定駁回之，經核並無違誤。
    抗告人抗告意旨雖略稱：其97年10月16日收到裁決所掛號文
    件，即於97年10月20日發EMIL至交通裁決所申請提供相關事
    證，惟因函文來來回回，耗費抗告人冗長時間及精力，如何
    能讓抗告人在97年10月8 日前聲明異議，令人難以信服云云
    ，惟依行政訴訟法第73條規定寄存送達者，於合法寄存送達
    時即發生送達效力，並非以受送達者前往寄存處所領取送達
    文書始發生效力（最高行政法院95年度裁字第634 號裁定意
    旨參照），故抗告人至遲應於97年9 月30日前聲明異議，縱
    抗告人於97年10月20日發EMIL至交通裁決所申請提供相關事
    證，從寬認定係提出異議，亦已逾越異議期間。是本件抗告
    ，為無理由，應予駁回。
三、據上論結，應依道路交通案件處理辦法第26條，刑事訴訟法
    第412條，裁定如主文。
中    華    民    國    98    年     7    月    14    日
                  刑事第十庭審判長法  官  楊炳禎
                                  法  官  吳啟民
                                  法  官  陳春秋
以上正本證明與原本無異。
不得再抗告。
                                  書記官  駱國堯
中    華    民    國    98    年    7     月    14    日


司法院資訊處製作；財團法人民間司法改革基金會備份。
